臺灣臺南地方法院刑事判決
111年度訴字第564號
公  訴  人  臺灣臺南地方檢察署檢察官
被      告  董雅慧







選任辯護人  謝依良律師（法扶律師）          
上列被告因傷害等案件，經檢察官提起公訴（110年度偵字第682
4號），本院判決如下：
    主  文
戊○○犯恐嚇危害安全罪，共貳罪，各處拘役伍拾日，如易科罰金
，均以新臺幣壹仟元折算壹日；又犯強制罪，處拘役伍拾日，如
易科罰金，以新臺幣壹仟元折算壹日；又犯強制罪，處拘役參拾
日，如易科罰金，以新臺幣壹仟元折算壹日；又犯傷害罪，處有
期徒刑拾月。應執行拘役壹佰貳拾日，如易科罰金，以新臺幣壹
仟元折算壹日。
    事  實
一、戊○○與乙○○為朋友關係，乙○○受戊○○之邀，於民國109年12
    月31日自新北市居所南下高雄與戊○○一同跨年，跨年後即住
    在高雄市三民區之戊○○租屋處，迨2星期後，因戊○○與丁○○
    、甲○○合租臺南市○區○○街00號2樓之7房屋（下稱系爭房屋
    ）居住，戊○○遂決定搬回臺南，乙○○於110年1月19日凌晨2
    、3時許即協助戊○○將其機車騎回臺南，惟騎乘途中不慎自
    摔，致該機車受損，當日乙○○即住進系爭房屋，嗣經估價後
    ，該機車維修費用為新臺幣（下同）28,000元，戊○○要求乙○○須賠償30,000元，惟乙○○四處借錢未果，戊○○竟心生不滿
    ，分別為下列行為：
　㈠戊○○基於恐嚇危害安全之犯意，於110年1月20日凌晨3時8分
    許，透過乙○○以其持用之行動電話門號0000000000號撥打乙○○母親己○○所持用之行動電話門號0000000000號，戊○○於撥
    通後旋接過電話，要求己○○代為賠償機車維修費用30,000元
    ，並恫稱：「若不處理，將令乙○○躺著賣來還錢」等語，經
    己○○表示無力償還後，接續恫稱：「沒關係，那就把乙○○的
    腳打斷」等語，致己○○及在場之乙○○心生畏懼，乙○○旋於同
    日在系爭房屋內簽發票面金額100,000元之本票交予被告。
　㈡因乙○○身無分文，無法坐車北上，只好繼續住在系爭房屋，
    戊○○持續命乙○○借錢以償還機車維修費用，乙○○於110年1月
    19日起至同年月27日止之某日，曾試圖離開系爭住處卻遭戊○○抓回，戊○○竟基於強制、傷害、恐嚇危害安全之犯意，將
    乙○○手腳綑綁，使其行無義務之事，再持甩棍、扳手等器具
    ，毆打乙○○左臉、臀部、膝蓋、手肘等身體部位，並恫稱：
    「再逃跑就把你的腳筋打斷，把你抓去賣淫」等語，致乙○○
    心生畏懼，且違反乙○○意願，強行取走乙○○之行動電話及證
    件，不讓乙○○有離開及對外聯絡之機會，乙○○只好繼續留住
    系爭房屋。戊○○於上開期間，承前開傷害之犯意，不時以乙○○偷竊、逃跑、毀損機車、看她朋友等理由，接續徒手或持
    甩棍、扳手、小木頭椅或椅腳壓手、手掐脖子、整個身體踩
    踏壓坐身上、強灌鹽酸等方式，毆打乙○○，其中強灌鹽酸經
    丁○○、甲○○阻止而未得逞，其他傷害行為則致乙○○受有頭部
    外傷併左側硬腦膜出血、左臉挫瘀傷、右耳瘀傷、左肩瘀傷
    、左手臂瘀傷、左大腿大片瘀傷、左膝6×5公分瘀傷、左小
    腿大片瘀傷、右大腿及右膝大片瘀傷、右小腿瘀傷及右腳踝
    擦挫傷之傷害。
　㈢乙○○於110年1月27日凌晨某時許，經丁○○發現其全身赤裸躺
    在系爭房屋浴室浴缸內，渾身是傷、失溫顫抖且呈現意識不
    清之狀態，遂報警處理，經員警於110年1月29日到場將乙○○
    送醫救治，始查悉上情。
二、案經乙○○訴由臺南市政府警察局第一分局報告臺灣臺南地方
    檢察署檢察官偵查起訴。
    理  由
一、關於證據能力之認定：
  ㈠本案所引用具傳聞證據性質之供述證據，因檢察官、被告戊○○及辯護人於準備程序時，均同意有證據能力（見本院卷一
    第187頁），本院審酌前開證據之作成或取得之狀況，並無
    非法或不當取證之情事，且亦無顯不可信之情況，依刑事訴
    訟法第159條之5規定，均具有證據能力。
  ㈡其餘所引用卷內非供述證據性質之證據資料，均無違反法定
    程序取得之情形，依刑事訴訟法第158條之4規定反面解釋，
    亦應有證據能力，合先敘明。
二、認定犯罪事實之證據及理由：
  ㈠訊據被告固坦承於前揭時、地，在電話中與己○○商談機車維
    修事宜、有徒手及持板手毆打告訴人2次，惟矢口否認有何
    恐嚇危害安全、強制及傷害犯行，辯稱：我是很有禮貌地詢
    問己○○能否代償機車維修費用，並未恐嚇她；我也沒有恐嚇
    、綑綁告訴人，告訴人的行動電話是丁○○拿走，我還幫忙取
    回，至於證件部分，是沾到告訴人屎尿，放在車輛副駕駛座
    前曬乾，且告訴人所受傷勢是自摔造成的云云。辯護人則為
    被告辯護稱：卷內證據不足以證明被告有事實欄所稱犯行等
    語。　　
  ㈡經查：　
　⒈被告與告訴人為朋友關係，告訴人應被告邀請，於109年12月
    31日南下高雄與被告一同跨年，跨年後即住在高雄市三民區
    之被告租屋處，迨2星期後，因被告與丁○○、甲○○合租系爭
    房屋居住，被告遂決定搬回臺南，告訴人於110年1月19日凌
    晨2、3時許即協助被告將其機車騎回臺南，惟騎乘途中不慎
    自摔，致該機車受損，當日告訴人即住進系爭房屋，嗣經估
    價後，該機車維修費用為28,000元，被告要求告訴人須賠償
    30,000元，惟告訴人四處借錢未果；被告於110年1月20日凌
    晨3時8分許，透過告訴人以其持用之行動電話門號00000000
    00號撥打告訴人母親己○○所持用之行動電話門號0000000000
    號，被告於撥通後旋接過電話，要求己○○代為賠償機車維修
    費用30,000元，經己○○表示無力償還，告訴人於同日在系爭
    房屋內簽發票面金額100,000元之本票交予被告；被告於110
    年1月19日有徒手毆打及持板手敲告訴人；告訴人於110年1
    月27日凌晨某時許，遭人發現其全身赤裸躺在系爭房屋浴室
    浴缸內，渾身是傷、失溫顫抖且呈現意識不清之狀態，嗣員
    警於110年1月29日到場將告訴人送醫救治，經診斷告訴人受
    有頭部外傷併左側硬腦膜出血、左臉挫瘀傷、右耳瘀傷、左
    肩瘀傷、左手臂瘀傷、左大腿大片瘀傷、左膝6×5公分瘀傷
    、左小腿大片瘀傷、右大腿及右膝大片瘀傷、右小腿瘀傷及
    右腳踝擦挫傷之傷害等情，業據被告供承在卷（見本院卷第
    188頁至第190頁），核與證人即告訴人、證人丁○○、甲○○於
    警詢、偵查、本院審理中之證述、證人己○○於警詢、本院審
    理中之證述、證人郭益成於警詢中之證述大致相符（見警卷
    第9頁至第51頁，偵卷第93頁至第96頁、第103頁至第106頁
    、第133頁至第138頁，本院卷二第10頁至第40頁、第43頁至
    第55頁、第225頁至第254頁），並有臺南市立醫院診斷證明
    書、驗傷診斷書、現場照片、被告與證人丁○○、甲○○間、被
    告與證人丁○○間通訊軟體LINE對話紀錄、通訊軟體Messenge
    r對話紀錄、臺南市立醫院110年4月14日南市醫字第1100000
    288號函及檢附之急診傷勢照片、臺灣之星、臺灣大哥大資
    料查詢表在卷可稽（見警卷第53頁至第55頁、第89頁至第93
    頁，偵卷第33頁至第77頁、第143頁至第157頁，本院卷二第
    69頁至第183頁、第201頁），此部分之事實首堪認定。
　⒉關於證人己○○部分：
　⑴證人己○○於警詢、本院審理時證稱：110年1月20日半夜2至3
    時間，被告用我女兒即告訴人的手機撥電話給我，說告訴人
    把她的機車撞壞，要我幫告訴人賠償30,000元，如果我不處
    理，她會叫告訴人去賣來賠，或讓告訴人斷手斷腳，有講這
    類的話，聽到這些話我感到害怕，還有去派出所報案；電話
    中的人聲音跟在場被告一樣，就是被告打電話給我，因為接
    到電話前幾天，告訴人曾經撥電話給我，告訴我她把朋友的
    車子撞壞，要賠償30,000元，我跟告訴人說，她已經是成年
    人，有事要自己負責，案發時我接到的電話，也是說修車大
    概要30,000元，看我要怎麼處理等語（見警卷第47頁至第49
    頁，本院卷二第225頁至第235頁），就被告在前述時、地以
    告訴人之行動電話門號撥打其行動電話門號，於通話中以何
    等言詞要其代償機車維修費用乙節，自始即指證不移，且前
    後並無矛盾之處，是證人己○○之指述，並非虛妄。
　⑵復與證人即告訴人於警詢、偵查、本院審理時證稱：我在110
    年1月19日凌晨，騎乘被告所有機車自高雄前往系爭房屋，
    半途自摔致機車受損，因為我借不到錢賠償，同年月20日半
    夜，被告當著我的面，拿我的手機打給我母親即證人己○○，
    對證人己○○很凶且語帶威脅，說我把被告的機車撞壞，要證
    人己○○幫我賠償30,000元，如果不處理，要把我的腳打斷，
    叫我躺著去賣來還錢，我聽被告的朋友說她有黑道背景，因
    為我母親也沒辦法幫我，不得已我才簽發本票等語相符（見
    警卷第19頁，偵卷第133頁至第136頁，本院卷二第236頁至
    第238頁）；依一般大眾之認知，被告所說「若不處理，將
    令乙○○躺著賣來還錢」、「沒關係，那就把乙○○的腳打斷」
    等語，係以此方式向證人己○○施加壓力以達代償機車維修費
    用之目的，倘證人己○○不從，即會有不利告訴人之後果發生
    ，在社會通念上係不善並具有濃厚警告意味之語句，衡情一
    般人面對此種恫嚇時，通常均會感到畏懼，對其子女人身安
    全產生恐懼不安之心理，擔憂其子女生命、身體將遭不測，
    是證人己○○證稱因而感到害怕等語（見本院卷第233頁），
    實與常情無違，自屬可信。
　⑶又被告於行為時係年滿32歲之成年人，具有相當之智識程度
    及豐富之社會生活經驗，對於上開各情自不得諉為不知，其
    於電話中向證人己○○為上開言詞，主觀上應已清楚認知其所
    為係在恫嚇證人己○○，即堪認其確有恐嚇危害安全之故意；
    被告空言辯稱其無恐嚇之意思云云，顯係事後卸責之詞，委
    無可信。　　
　⒊關於告訴人部分：
　⑴證人即告訴人就案發經過於警詢、偵查、本院審理時證稱：1
    10年1月19日，因為我自摔把被告的機車弄壞，卻沒錢賠償
    ，被被告帶到公園毆打；110年1月19日至同年月27日間某日
    ，我從系爭房屋逃走，被被告抓到，被告有動手捶我胸口，
    把我押上車載回系爭房屋，抵達系爭房屋後，被告把我的手
    腳往後綁在一起，用甩棍、板手直接往我身上打，我要閃避
    ，左臉還因此受傷，被告也有用椅腳壓我的手、用手掐我的
    脖子、試著強灌我鹽酸被證人丁○○阻止；在上開期間，被告
    有說我如果沒有借到錢，直接讓我死，還有再逃跑就要把我
    的腳筋打斷把我抓去賣淫等語，而且我的手機、證件都被被
    告扣押，被告未經我同意直接拿走；被告有叫朋友帶我去作
    八大小姐，我被載去應徵工作，後來沒有錄取，又被送回系
    爭房屋；因為我身上沒有錢，我沒辦法回臺北，雖然有打電
    話報警、試圖找警察局，但沒等到員警，就被出來找人的被
    告找到，被抓回去毒打，而且我被打到全身是傷，也無法離
    開，被告動不動就拿家人威脅我，我被被告恐嚇成那樣，根
    本不敢跟別人說，後來是身心承受不住，就吞安眠藥，吞完
    安眠藥我就沒有記憶了等語（見警卷第9頁至第26頁，偵卷
    第133頁至第138頁，本院卷二第235頁至第254頁）。
　⑵證人丁○○就案發經過於警詢、偵查、本院審理時證稱：告訴
    人在109年12月31日南下高雄找被告跨年，我跟證人甲○○也
    去高雄，我們一起唱歌才認識的，當初我和證人甲○○、被告
    說好要在臺南共同租屋，在110年1月19日上午5、6許，被告
    與告訴人一同抵達系爭房屋，當時我跟證人甲○○也在場，被
    告以告訴人把她的機車自高雄騎到臺南途中摔車，造成損壞
    卻拿不出錢賠償為由，就徒手、持安全帽對告訴人施暴，告
    訴人很瘦、沒什麼力氣，不敢反抗，我跟證人甲○○看到被告
    打告訴人，就不敢住在系爭房屋，但我每隔幾天會回去看看
    ，擔心告訴人在裡面出事，在這段期間，我親眼看到被告徒
    手、持木頭椅子、甩棍、板手打告訴人，哪裡能打就打哪裡
    ，告訴人會站著打到變跪著，跪著打到變坐著或趴著，被告
    還會用木椅壓告訴人的手，在坐在椅子上，有時候被告打告
    訴人時，會用布繩把告訴人的手腳綁起來打，有次被告用甩
    棍打傷告訴人的臉，又從旁邊拿一瓶鹽酸作勢要噴她的傷口
    ，原本是要灌她，是我上前搶掉的，告訴人的精神狀況越來
    越差，比較後期時，我叫告訴人，她都沒有反應，後來在11
    0年1月27日，被告拍了告訴人的照片傳給我，說告訴人整個
    癱軟在浴室裡，還說告訴人在假，我看告訴人全身赤裸、渾
    身是傷，這都是告訴人搬到系爭房屋後才有的，就跟證人甲○○討論要跟房東商議是否報警處理，當日我有回去系爭房屋
    ，親眼看到告訴人的情況，我就幫她沖溫水回溫、再拿衣物
    幫她穿，我要開車送告訴人去醫院，被告堅持要告訴人坐她
    的車，我的朋友趁機報警，後來員警到場卻因為沒有搜索票
    ，被告拒絕開車門讓員警帶走告訴人，所以隔日即28日我跟
    證人甲○○連同屋主去報案，再跟員警聯手，提供鑰匙開啟系
    爭房屋才把告訴人帶出來；告訴人搬到系爭房屋當日，我就
    看到被告拿走告訴人的證件、手機不給她，隔了幾天被告有
    把手機還給告訴人，讓告訴人去籌錢，後來告訴人想逃跑被
    抓回時，手機直接被沒收，中間被告有偷跑2次，第1次是被
    告跟我講的，第2次是我跟被告去找告訴人，我想說我找到
    的話要直接把告訴人帶走，但被告剛好跟我前後車，告訴人
    就被帶走了，期間我也有嘗試要把告訴人帶走，但都沒有成
    功，因為告訴人不敢，她怕被被告打所以不敢走，也怕牽扯
    到我，還說被告知道她在北部的租屋處，怕被告跟到臺北騷
    擾她，這都是告訴人親口跟我說的；被告曾在通訊軟體LINE
    中跟我說27日幫告訴人安排客人，就是她安排告訴人去做性
    交易的意思等語（見警卷第33頁至第39頁，偵卷第93頁至第
    96頁，本院卷二第10頁至第40頁）。
　⑶證人甲○○就案發經過於警詢、偵查、本院審理時證稱：109年
    12月31日跨年時，我才透過被告認識告訴人，因為被告在高
    雄有發生一些事，所以被告、我與證人丁○○就想說一起搬來
    臺南合租系爭房屋，告訴人從我們入住系爭房屋第一天就住
    在那裡，被告直接把告訴人帶進去住，我不喜歡這樣，且同
    時間我和證人丁○○還有其他租屋處，所以我們就陸續在晚上
    時把東西搬到系爭房屋，沒有實際入住，過程中有發現被告
    會打告訴人，我親眼見到被告徒手打告訴人的頭、背部，用
    木頭椅子砸告訴人，還會拿藥給告訴人吃，如果告訴人不吃
    ，就會被被告打，印象中被告有煮熱水作勢要潑告訴人，我
    看到後先把熱水器拔掉，因為被告有動手打人的動作，所以
    我會怕被告，就沒有介入被告與告訴人間的糾紛，也沒有詢
    問被告為何這樣對告訴人；110年1月27日證人丁○○有轉傳告
    訴人全身是傷、赤裸躺在浴室的照片，要我去報警，證人丁○○說她先把人抬出來，跟被告說要帶告訴人去醫院，後來有
    到全家便利超商請店員幫忙報警，員警到場卻沒有救到人，
    隔日即28日是我打電話給房東叫員警來，才把告訴人救出來
    等語（見警卷第41頁至第46頁，偵卷第103頁至第106頁，本
    院卷二第43頁至第55頁）。
　⑷自告訴人與證人丁○○、甲○○上開證述內容對照以觀，渠等就
    案發經過及細節之描述略有些微出入，然就主要情節之陳述
    尚無重大歧異，自屬可採；再觀諸被告曾以通訊軟體LINE傳
    送：「有關於那個動物 我覺得上次偷跑經驗 現在他還沒偷
    跑前我覺得該跟他算的 白紙黑字寫下來白吃白住白喝 整天
    坐在那發呆睡覺 馬的 我一個人整理家裡都快中風了」予證
    人證人丁○○，證人丁○○則回覆：「阿你弟不是要帶他去工作
     帶到哪裡了」，被告再傳送：「我27幫他安排客人了」等
    語……證人丁○○另傳送：「你打他怎麼打 我 我老婆 我朋友 
    都有看到 椅子 活動板手 甩棍 拳打腳踢」、「你想賴給我
    」、「原本我把你當很好很好的家人 朋友 凌晨想要從你手
    上救猴子（即告訴人）出來 你搞成這樣 我跟我朋友也是好
    好說要帶人去檢查 結果勒 帶老半天 現在又要栽贓說我打
    他！」、「猴子也是人 被你弄到生不如此 我們衝進去廁所
     已經暈死了」、「但沒必要把人傷成這樣」、「他現在等
    同於一個活死人了」、「沒有以為你打暈他 是看到人這樣
    躺在裡面 我原本都不知道他身上有這麼多傷 一進去看到我
    差點暈倒 怎麼睡在浴缸裡面還脫成這樣 一摸 靠北失溫 我
    朋友過來看到 馬上放熱水」等語予被告，被告則回傳：「
    我確實沒拿任何東西K他」 、「我只有用我的右手 K他腳十
    下吧！」等語， 證人丁○○再傳送：「如果你沒把人打成這
    樣我們會怕嗎！」、「剛開始我也說了 的確猴子把你的車
    搞成這樣 沒說還騙你 當下我也是很生氣」、「可是我也跟
    你說 不要把他打傷了！現在他都住院了！」等語予被告，
    有被告與證人丁○○間通訊軟體LINE對話紀錄為證（見本院卷
    二第69頁至第175頁），益徵被告確因不滿告訴人毀損其機
    車卻無力負擔維修費用，而對告訴人心生不滿，進而對告訴
    人萌生傷害、恐嚇危害安全及強制之動機，並在向告訴人恫
    稱「再逃跑就把你的腳筋打斷，把你抓去賣淫」等語後，有
    強取告訴人之證件及手機，徒手或持工具對告訴人施加暴行
    並安排告訴人至八大行業應徵工作等行為，使先前之惡害通
    知據以實現。
　⑸又告訴人經診斷受有頭部外傷併左側硬腦膜出血、左臉挫瘀
    傷、右耳瘀傷、左肩瘀傷、左手臂瘀傷、左大腿大片瘀傷、
    左膝6×5公分瘀傷、左小腿大片瘀傷、右大腿及右膝大片瘀
    傷、右小腿瘀傷及右腳踝擦挫傷之傷害，有臺南市立醫院診
    斷證明書、驗傷診斷書存卷可佐（見警卷第53頁至第55頁）
    ，其受傷部位及傷勢，均與告訴人證述遭被告以徒手、持甩
    棍、扳手、小木頭椅毆打或椅腳壓手、手掐脖子、整個身體
    踩踏壓坐身上之方式施加暴行所可能受傷之身體位置及傷害
    結果相當，而告訴人入住系爭房屋前，並無反應身體不適或
    疼痛，且其受傷部位非僅有一、兩處，衡情，當無自傷以構
    陷被告之可能，足見告訴人於前揭時、地有遭被告傷害，始
    受有上述傷勢，被告辯稱無何傷害之犯行云云，自不可採。
　⑹起訴書雖記載被告有持安全帽毆打告訴人，及持噴火槍噴火
    、強淋熱水傷害告訴人，經證人丁○○、甲○○阻止而未得逞等
    節，然為被告所否認，且該部分除證人丁○○或證人甲○○單一
    證述外，並無其他積極事證足認被告確有上開傷害犯行，依
    罪疑有利於被告原則，應僅足認定被告係以徒手或持甩棍、
    扳手、小木頭椅或椅腳壓手、手掐脖子、整個身體踩踏壓坐
    身上、強灌鹽酸等方式傷害告訴人而已，公訴意旨此部分容
    有誤會，附此敘明。　　
　㈢綜上所述，本案事證明確，被告之犯行洵堪認定，應予依法
    論科。　　
三、論罪科刑：
　㈠核被告就事實欄㈠所為，係犯刑法第305條之恐嚇危害安全罪
    ；就事實欄㈡關於綑綁告訴人及搶取告訴人手機、證件部分
    ，均係犯同法第304條之強制罪、關於向告訴人恫嚇部分，
    係犯同法第305條之恐嚇危害安全罪、關於徒手或持工具對
    告訴人施加暴行部分，則係犯同法第277條第1項之傷害罪。
　㈡被告所犯各罪，犯意有別，行為各異，應予分論併罰（共5罪
    ）。
  ㈢爰審酌被告與告訴人於案發時為朋友關係，本應以互敬、互
    重之態度相待，僅因告訴人損壞其機車，卻無力負擔維修費
    用，不思理性解決問題，無法控制自身情緒，即恣意出手傷
    害、言語恐嚇告訴人，並使告訴人行無義務之事或妨害其行
    使權利，令告訴人心生畏懼，且致告訴人受有上揭傷害，破
    壞社會治安及善良秩序，所為實無足取，亦顯見其無視法紀
    ，殊為不該；另考量被告犯後否認犯行，未見悔意；兼衡其
    自陳學歷為高中肄業、已婚，育有1名未成年子女、現骨折
    養傷、前以販售創意漢堡營生，月收入約20,000元至30,000
    元不等、與朋友同住、家庭經濟狀況為勉持（見警卷第3頁
    被告警詢筆錄「受詢問人欄」之記載，本院卷二第310頁至
    第311頁）等一切情狀，分別量處如主文所示之刑，並就得
    易科罰金之罪，諭知易科罰金之折算標準，並定其應執行之
    刑，暨諭知應執行刑之易科罰金折算標準，以示懲儆。
據上論斷，應依刑事訴訟法第299條第1項前段，判決如主文。
本案經檢察官柯博齡提起公訴，檢察官林容萱、丙○○到庭執行職
務。
中　　華　　民　　國　　111 　年　　12　　月　　21　　日
　　　　　　　刑事第十庭  審判長  法　官  陳金虎
                                  法  官  陳鈺雯
                                  法  官  王鍾湄
以上正本證明與原本無異。
如不服本判決應於收受本判決後20日內向本院提出上訴書狀，並
應敘述具體理由。其未敘述上訴理由者，應於上訴期間屆滿後20
日內向本院補提理由書狀（均須按他造當事人之人數附繕本）「
切勿逕送上級法院」。 
　　　　　　　　　　　　　　　　　書記官  蘇冠杰
中　　華　　民　　國　　111 　年　　12　　月　　21　　日
附錄本案論罪科刑法條：
刑法第277條
傷害人之身體或健康者，處5年以下有期徒刑、拘役或500,000元
以下罰金。
犯前項之罪，因而致人於死者，處無期徒刑或7年以上有期徒刑
；致重傷者，處3年以上10年以下有期徒刑。　
刑法第304條
以強暴、脅迫使人行無義務之事或妨害人行使權利者，處3年以
下有期徒刑、拘役或9,000元以下罰金。
前項之未遂犯罰之。
刑法第305條
以加害生命、身體、自由、名譽、財產之事恐嚇他人，致生危害於安全者，處2年以下有期徒刑、拘役或9,000元以下罰金。